臺灣苗栗地方法院民事簡易判決　　　　 100年度苗簡字第72號
原　　　告　卓日昇
訴訟代理人　盧昱成律師
被　　　告　郭秋法
上列當事人間請求給付修理費事件，本院於民國100 年6 月9 日
言詞辯論終結，判決如下：
    主  文
被告應給付原告新臺幣壹拾貳萬捌仟柒佰拾元，及自民國一百
年一月十三日起至清償日止，按年息百分之五計算之利息。
訴訟費用新臺幣壹仟佰拾元由被告負擔。
本判決得假執行。
    事實及理由
一、原告主張：被告於民國99年3 至6 月間至原告經營之汽車修
    理場維修車輛，積欠原告車輛修理費及材料費共新臺幣（下
    同）128,730 元，迄今未清償。其中99年3 至4 月之維修費
    及材料費為54,600元，被告開立發票日及面額分別為：99年
    7 月10日12,800元、99年8 月10日12,800元、99年9 月10日
    14,500元及99年10月10日14,500元之4 紙遠期支票（下稱系
    爭4 紙支票）給付，系爭4 紙支票屆期經原告提示皆未兌現
    。另99年5 月至6 月間之維修費及材料費有5 月18日4,280
    元、6 月7 日67,850元、6 月9 日2,000 元，合計為74,130
    元尚未開票付款，此部分有估價單3 紙（系爭3 紙估價單）
    可證，另原告維修場共同維修被告車輛之員工亦可證明。被
    告所辯其同意修理的都有在估價單簽名，但被告於99年2 月
    間之維修費，被告並未在該月份估價單上簽名，即開立99年
    4 月之遠期支票付款，該支票已兌現，足見兩造交易模式為
    原告以維修估價單按月向被告請款，被告即開立遠期支票付
    款，被告所稱其會在估價單簽名與事實不符。又被告辯稱上
    開4 紙支票係因原告無資金購買零件，要求被告先開立支票
    等語，惟若原告無資金需請被告先開票購買零件，當會要求
    被告開立即期支票，惟系爭4 紙支票分別為7 、8 、9 、10
    月之遠期支票，如此如何供原告購買零件，被告所辯顯然不
    實。據此，被告確積欠原告上開修理費及材料費，屢經催討
    均未清償，爰依票據關係及維修之契約關係，訴請被告給付
    積欠之維修款（含材料費）及延滯利息。並聲明：如主文所
    示。
二、被告則以：99年5 至6 月間原告開的汽車修理估價單總計金
    額為54,600元（12,800元2 張、14,500元2 張），因原告要
    求被告先開立系爭4 張支票以利其周轉購貨，被告因而開立
    系爭4 紙支票，但被告開車前往修理時，原告表示修理費需
    7 萬餘元，此與當初所談價錢不符，被告即要求原告退還系
    爭4 紙支票。兩造的交易模式為被告開車至原告修理場，被
    告問原告需修什麼，原告先估價，可以就給原告修，修好後
    被告去牽車時就開票或給現金，若沒有開票或給現金無法將
    車開走。原告提出之估價單並無被告簽名，原告應提出簽收
    單、發票及證物等語置辯。並聲明：原告之訴駁回。
三、按票據乃文義證券及無因證券，故票據上之權利義務悉依票
    上所載文義定之，與其基礎之原因關係各自獨立。票據上權
    利之行使不以其原因關係存在為前提，是以執票人行使票據
    上權利時，就其基礎之原因關係確係有效存在並不負舉證責
    任。反之，若票據債務人以自己與執票人間所存抗辯之事由
    對抗執票人，依票據法第13條規定觀之，固非法所不許，惟
    應由其就該抗辯事由舉證證明（最高法院97年度台簡上字第
    12號判決要旨參照）。原告主張被告於99年3 至4 月間至原
    告經營之汽車修理場維修車輛，積欠原告車輛修理費及材料
    費54,600元，被告開立系爭4 紙支票給付，經原告提示皆未
    兌現，業據原告提出系爭4 紙支票、退票理由單4 紙為證（
    見卷第6 至9 頁），且被告自承有開車至原告經營修理場保
    養，保養到4 、5 月左右，系爭4 紙支票是被告簽發等語（
    見卷第61頁），足見系爭4 紙支票確係被告為給付99年3 至
    4 月間之維修費，而簽發與原告。又票據為無因證券，原告
    就基礎之原因關係確係有效存在並不負舉證責任，被告既自
    承系爭4 紙支票由其簽發，自應負發票人之付款責任。
四、另原告主張被告積欠99年5 月至6 月間之維修費及材料費，
    5 月18日4,280 元、6 月7 日67,850元及6 月9 日2,000 元
    ，亦未給付等情。業據原告提出估價單3 紙為證（見卷第5
    頁）。被告自承5 月間仍有開車至原告經營修理場保養（見
    卷第61頁）。另證人古承龍證稱：卷內第5 頁3 紙估價單上
    的見達就是被告，因為被告車上有噴上見達字樣，被告在99
    年3 、4 、5 、6 月都有開車去原告修車廠修理，被告開去
    修的車是砂石車等語（見卷第43至45頁），證人朱文昊證稱
    ：我從99年3 月10日至9 月在原告開的汽車維修廠工作，卷
    內第5 頁3 紙估價單是被告去維修的項目，這是我跟古承龍
    還有原告一起修的，因為有親手去組裝所以還記得等語（見
    卷第76頁）。證人古承龍與朱文昊至本院作證時，已無在原
    告維修廠工作，應無偏袒原告之虞，其等之證言應堪採信。
    被告既有至原告維修場維修系爭3 紙估價單之項目，被告復
    未爭執系爭3 紙估價單所載之金額，堪認原告提出系爭3 紙
    估價單所載費用共74,130元為可採，原告上開主張堪信為真
    實。
五、至被告辯稱簽發系爭4 紙支票與原告，係因原告要求被告先
    開票以利其周轉購貨，後因價錢未談妥，即未同意原告維修
    ，並要求原告返還系爭4 紙支票。被告所辯開立系爭4 紙支
    票與原告，係為供原告周轉購貨，此有利於被告之主張，應
    由被告負舉證責任，被告既未舉證證明，自難認為真實。又
    被告既稱原告為周轉購貨始要求被告開立系爭4 紙支票，然
    系爭4 紙均係99年7 至10月之遠期支票，實無法供原告應急
    周轉購貨之用，被告所辯亦非屬實。另被告所辯其有在估價
    單簽名，且若未開票或給付現金無法將車開走，此為原告所
    否認，被告既未舉證證明上開主張，被告所辯尚難認為真實
    。
六、綜上，被告簽發支付原告99年3 至4 月維修費之系爭4 紙支
    票（共54,600元），確未兌現。另於99年5 至6 月間亦有積
    欠汽車維修費用74,130元。故原告本於票據之法律關係及兩
    造間汽車維修之契約關係，請求被告給付128,730 元，及自
    100 年1 月13日起（起訴狀繕本送達翌日，見卷第12頁）至
    清償日止按年息百分之5 計算之利息，為有理由，應予准許
    。
七、本件係關於財產權之訴訟其標的金額在500,000 元以下之簡
    易訴訟程序，本院為被告敗訴之判決，應依民事訴訟法第38
    9 條第1 項第3 款規定，依職權宣告假執行。
八、據上論結，本件原告之訴為有理由，依民事訴訟法第436 條
    第2 項、第78條、第389 條第1 項第3 款，判決如主文。
中    華    民    國   100    年    6     月    28    日
              苗栗簡易庭法  官  吳國聖
以上正本係照原本作成
如對本判決上訴，須於判決送達後20日內向本院提出上訴狀。
如委任律師提起上訴者，應一併繳納上訴審裁判費。
                        書記官  楊思賢
中    華    民    國   100    年    6     月    28    日